norsk/nynorsk.aff.in
flag *D:       # flertallsendelse: -er og -e
    E              >       -E,AR           # kampanje
    É              >       -É,EAR          # relé   > relear
#   É              >       AR              # relé   > reléer  (Valgfritt)
    [^EÉLMR]       >       AR              # gut    > gutar
    [^E] [LR]      >       AR              # ball   > ballar
    [^DFKMNPSTJ] E L>       -EL,LAR        # tempel > templar
    J E L          >       AR              # sjel   > sjelar
    D D E L        >       -DEL,LAR        # bøddel > bødlar
    [^D] D E L     >       AR              # andel  > andelAR
    F F E L        >       -FEL,LAR        # bøffel > bøflAR
    K K E L        >       -KEL,LAR        # nøkkel > nøklAR
    [^K] K E L     >       -EL,LAR         # nøkkel > nøklAR
    M M E L        >       -MEL,LAR        # tommel > tomlAR ?formel?
    [^M] M E L     >       AR              # kamel  > kamelAR
    N E L          >       AR              # tunnel>  tunnelAR
    P P E L        >       -PEL,LAR        # nippel > niplAR
    [^P] P E L     >       -EL,LAR         # stempel> stemplAR
    S S E L        >       -SEL,LAR        # trussel> truslAR
    [^S] S E L     >       -EL,LAR         # barsel > barslAR
    T T E L        >       -TEL,LAR        # tittel > titlAR
    [^T] T E L     >       -EL,LAR         # apostel> apostlAR
    [^FMK] E R     >       -AR,RAR         # alder >  aldrar
#   F E R          >       -FER,RE         # offer  > ofre
#   M E R          >       -MER,RE         # nummer > numre
    K E R          >       -ER,RAR         # åker > åkrar
    [^AEOUØ] M  >       AR              # karm   > karmAR
    D L E M        >       MAR             # medlem > medlemmAR
    B L E M        >       AR              # problem> problemAR
    [^LR] E M      >       AR              # system > systemAR
    [^KBD] [LR] E M>       MAR             # rem    > remmAR, lem > lemmAR
    K R E M        >       AR              # krem   > kremAR
    [AØ] M         >       MAR             # kam    > kammAR
    [BDG] O M      >       MAR             # dom    > dommAR
    [^S] [BDGL] O M>       AR              # dom    > domAR
    [^BDGL] O M    >       AR              # aksiom > aksiomAR
    [^EIKS] U M    >       AR              # volum  > volumAR
    [KS] U M       >       MAR             # sum    > summAR
    [EI] U M       >       -UM,AR          # museum > museAR


flag *E:       # flertallsendelse: -er og -e
    E              >       R               # kvinne > kvinner
    É              >       -É,EER          # relé   > releer
#   É              >       ER              # relé   > reléer  (Valgfritt)
    [^EÉLMR]       >       ER              # gutt   > gutter
    [^E] [LR]      >       ER              # ball   > baller
    [^DFKMNPSTJ] E L>       -EL,LER        # tempel > templer
    J E L          >       ER              # sjel   > sjeler
    D D E L        >       -DEL,LER        # bøddel > bødler
    [^D] D E L     >       ER              # andel  > andeler
    F F E L        >       -FEL,LER        # bøffel > bøfler
    K K E L        >       -KEL,LER        # nøkkel > nøkler
    [^K] K E L     >       -EL,LER         # nøkkel > nøkler
    M M E L        >       -MEL,LER        # tommel > tomler ?formel?
    [^M] M E L     >       ER              # kamel  > kameler
    N E L          >       ER              # tunnel>  tunneler
    P P E L        >       -PEL,LER        # nippel > nipler
    [^P] P E L     >       -EL,LER         # stempel> stempler
    S S E L        >       -SEL,LER        # trussel> trusler
    [^S] S E L     >       -EL,LER         # barsel > barsler
    T T E L        >       -TEL,LER        # tittel > titler
    [^T] T E L     >       -EL,LER         # apostel> apostler
    [^FMK] E R     >       -ER,RE          # teater > teatre
    F E R          >       -FER,RE         # offer  > ofre
    M E R          >       -MER,RE         # nummer > numre
    K E R          >       -KER,RE         # sikker > sikre (Fy! ikke subst.)
    [^AEOUØ] M     >       ER              # karm   > karmer
    D L E M        >       MER             # medlem > medlemmer
    [BD] L E M     >       ER              # problem> problemer/medlemer
    [^LR] E M      >       ER              # system > systemer
    [^KBD] [LR] E M>       MER             # rem    > remmer, lem > lemmer
    K R E M        >       ER              # krem   > kremer
    [AØ] M         >       MER             # kam    > kammer
    [BDGL] O M     >       MER             # dom    > dommer
    [^S] [BDGL] O M>       ER              # dom    > dommAR
    [^BDGL] O M    >       ER              # aksiom > aksiomer
    [^EIKS] U M    >       ER              # volum  > volumer
    [KS] U M       >       MER             # sum    > summer
    [EI] U M       >       -UM,ER          # museum > museer

flag *F:       # flertallsendelse: -ene
    E              >       -E,ANE          # kvinne > kvinnene
    É              >       -É,EANE         # relé   > releANE
#   É              >       ANE             # relé   > reléANE (Valgfritt)
    [^EÉLMR]       >       ANE             # gutt   > guttANE
    [^E] [LR]      >       ANE             # ball   > ballANE
    [^DFKMNPSTJ] E L>      -EL,LANE        # tempel > templANE
    J E L          >       ANE             # sjel   > sjelANE
    D D E L        >       -DEL,LANE       # bøddel > bødlANE
    [^D] D E L     >       ANE             # andel  > andelANE
    F F E L        >       -FEL,LANE       # bøffel > bøflANE
    K K E L        >       -KEL,LANE       # nøkkel > nøklANE
    [^K] K E L     >       -EL,LANE        # nøkkel > nøklANE
    M M E L        >       -MEL,LANE       # tommel > tomlANE
    [^M] M E L     >       ANE             # kamel  > kamelANE
    N E L          >       ANE             # tunnel>  tunnelANE
    P P E L        >       -PEL,LANE       # nippel > niplANE
    [^P] P E L     >       -EL,LANE        # stempel> stemplANE
    S S E L        >       -SEL,LANE       # trussel> truslANE
    [^S] S E L     >       -EL,LANE        # barsel > barslANE
    T T E L        >       -TEL,LANE       # tittel > titlANE
    [^T] T E L     >       -EL,LANE        # apostel> apostlANE
    [^FM] E R      >       -ER,RANE        # teater > teatrANE
    F E R          >       -FER,RANE       # offer  > ofrANE (ofrer skifer!)
    M E R          >       -MER,RANE       # nummer > numrANE
    [^AEOUØ] M     >       ANE             # arm    > armANE
    [AØ] M         >       MANE            # kam    > kammANE
    J E M          >       MANE            # hjem   > hjemmANE
    D L E M        >       MANE            # medlem > medlemmANE
    B L E M        >       ANE             # problem> problemANE
    [^KBD] [LR] E M>       MANE            # rem    > remmANE, lem > lemmANE
    K R E M        >       ANE             # krem   > kremANE
    [^JLR] E M     >       ANE             # system > systemANE
    [BDGR] O M     >       MANE            # rom    > rommANE
    [^S] [BDGL] O M>       ANE             # dom    > dommAR
    [^BDGLR] O M   >       ANE             # aksiom > aksiomANE
    [^EIKS] U M    >       ANE             # album  > albumANE
    [KS] U M       >       MANE            # sum    > summANE
    [EI] U M       >       -UM,ANE         # museum > museANE



flag *G:       # flertallsendelse: -ene
    E              >       NE              # kvinne > kvinnene
    É              >       -É,EENE         # relé   > releene
#   É              >       ENE             # relé   > reléene (Valgfritt)
    [^EÉLMR]       >       ENE             # gutt   > guttene
    [^E] [LR]      >       ENE             # ball   > ballene
    [^DFKMNPSTJ] E L>      -EL,LENE        # tempel > templene
    J E L          >       ENE             # sjel   > sjelene
    D D E L        >       -DEL,LENE       # bøddel > bødlene
    [^D] D E L     >       ENE             # andel  > andelene
    F F E L        >       -FEL,LENE       # bøffel > bøflene
    K K E L        >       -KEL,LENE       # nøkkel > nøklene
    [^K] K E L     >       -EL,LENE        # nøkkel > nøklene
    M M E L        >       -MEL,LENE       # tommel > tomlene
    [^M] M E L     >       ENE             # kamel  > kamelene
    N E L          >       ENE             # tunnel>  tunnelene
    P P E L        >       -PEL,LENE       # nippel > niplene
    [^P] P E L     >       -EL,LENE        # stempel> stemplene
    S S E L        >       -SEL,LENE       # trussel> truslene
    [^S] S E L     >       -EL,LENE        # barsel > barslene
    T T E L        >       -TEL,LENE       # tittel > titlene
    [^T] T E L     >       -EL,LENE        # apostel> apostlene
    [^FM] E R      >       -ER,RENE        # teater > teatrene
    F E R          >       -FER,RENE       # offer  > ofrene (ofrer skifer!)
    M E R          >       -MER,RENE       # nummer > numrene
    [^AEOUØ] M     >       ENE             # arm    > armene
    [AØ] M         >       MENE            # kam    > kammene
    J E M          >       MENE            # hjem   > hjemmene
    D L E M        >       MENE            # medlem > medlemmene
    [BD] L E M     >       ENE             # problem> problemene
    [^KBD] [LR] E M>       MENE            # rem    > remmene, lem > lemmene
    K R E M        >       ENE             # krem   > kremene
    [^JLR] E M     >       ENE             # system > systemene
    [BDGLR] O M    >       MENE            # rom    > rommene
    [^S] [BDGL] O M>       ENE             # dom    > dommAR
    [^BDGLR] O M   >       ENE             # aksiom > aksiomene
    [^EIKS] U M    >       ENE             # album  > albumene
    [KS] U M       >       MENE            # sum    > summene
    [EI] U M       >       -UM,ENE         # museum > museene


flag *I:       # flertallsendelse: -e og -ne
    E R            >       E               # maler  > malere
    E R            >       NE              # maler  > malerne
    [ÆØ] R         >       NE              # klær   > klærne
    [ÆØ] R         >       NES             # klør   > klørnes
    E N            >       -EN,NA        # våpen  > våpna
    Y E            >       -E,NE           # øye    > øyne
    Y E            >       -E,NENE         # øye    > øynene
    I V E          >       -IVE,EV         # skrive > skrev
    I V E          >       -IVE,EVET       # skrive > skrevet
    I K E          >       -IKE,EK         # vike   > vek
    I K E          >       -IKE,EKET       # vike   > veket
    U M            >       ET              # kalium > kaliumet
    U M            >       ETS             # kalium > kaliumets


flag *J:       # genitivs- og passivendelse: -s
    [^S]           >       S               # mann > manns, kaste > kastes

flag *K:       # passivendelse: -es
               # sterk bøying
               # nasjonalitetsbøying.
     E              >       -E,AST          # få > fåes, omgikk > omgikkes
#    E              >       -E,ÆR           # tre  > trær, håndkle > håndklær
#    E              >       -E,ÆRNE         # tre  > trærne, åkle > åklærne
#    E R            >       -ER,SK          # cubaner > cubansk
#    E R            >       -ER,SKE         # cubaner > cubanske


flag *L:       # presensendelse: -r
    E R            >       AR              # karakter > karakterer
    E R            >       ANE             # karakter > karakterane
